【裁判字號】    95,易,468
【裁判日期】    950331
【裁判案由】    商標法
【裁判全文】
臺灣板橋地方法院刑事判決               95年度易字第468號
公  訴  人  臺灣板橋地方法院檢察署檢察官
被      告  乙○○
上列被告因違反商標法案件，經檢察官提起公訴（95年度偵字第
3180號），被告於本院準備程序進行中就被訴事實為有罪之陳述
，經合議庭裁定由受命法官獨任進行簡式審判程序，本院判決如
下：
    主  文
乙○○連續明知為未得商標權人同意，於同一商品使用相同之註
冊商標商品而販賣，處有期徒刑參月，如易科罰金，以參佰元折
算壹日。扣案如附表貳所示之物，均沒收。
    事?實
一、乙○○明知如附表一所示「LV」、「DUNHILL 」、「GUCCI
    」、「MONTBLANC 」等商標圖樣，係法商路易威登馬爾悌耶
    公司、英國奧佛雷旦喜股份有限公司、義大利固喜歡固喜公
    司、德國萬寶龍文具有限公司向前經濟部中央標準局（現改
    制為經濟部智慧財產局）申請核准註冊，取得商標專用權，
    均指定使用於手提袋箱、皮夾、鋼筆、鑰匙圈、名片夾、皮
    帶等類之專用商品（商標名稱、圖樣、專用期限及專用商品
    均詳如附表一所示），現均仍在專用期間，未經商標專用權
    人之同意或授權，不得於同一或類似商品使用相同或近似之
    商標圖樣，亦不得販賣使用相同或類似上開商標圖樣之仿冒
    商品。詎乙○○明知其於民國九十四年四、五月間在中國大
    陸向不詳人士以每件新台幣（以下同）一百元至二百五十元
    之價格購買之皮夾、鋼筆、鑰匙圈、名片夾、皮帶等物，係
    未經附表一所示之商標專用權人之許可或授權，而使用相同
    於附表一所示註冊商標圖樣之商品，為未經授權之使用仿冒
    商標商品，竟基於販賣仿冒商標商品之概括犯意，予以輸入
    臺灣，並連續在臺北縣中和市○○路十八之六號十三樓住處
    ，以電腦設備連接上網後，在雅虎奇摩拍賣網站網頁上，張
    貼販賣前開仿冒商標商品之訊息，待客戶回信表示訂購並匯
    款至乙○○指定之中國國際商銀帳號「000000000
    000」帳戶後，陶上剛即將仿冒商品郵寄予客戶，並以此
    方式以每件數百元不等之價額出售予不特定人，並賺取差價
    二至三百元之利潤牟利。嗣於同年八月十二日十時四十分許
    ，為警持搜索票至上址查獲，並扣得如附表二所示之仿冒商
    品。
二、案經內政部警政署保安警察第二總隊第一大隊第一中隊報告
    臺灣板橋地方法院檢察署檢察官偵查起訴，經合議庭裁定以
    簡式審判程序審理。
    理  由
壹、程序方面：
??查本件被告乙○○所犯並非死刑、無期徒刑、最輕本刑為三
    年以上有期徒刑之罪或高等法院管轄第一審案件，而其於準
    備程序進行中，被告先就被訴事實為有罪之陳述，經法官告
    知簡式審判程序之旨，並聽取公訴人及被告之意見後，本院
    認適宜改依簡式審判程序進行，爰依刑事訴訟法第二百七十
    三條之一第一項、第二百八十四條之一規定，由本院合議庭
    以裁定由受命法官獨任進行簡式審判程序，合先敘明。
貳、實體方面：
一、上開犯罪事實，業據被告乙○○於警詢、偵查及本院調查、
    審理時坦承不諱，核與證人劉廷耀、甲○○於警詢時證述情
    節相符，並有奇摩拍賣網站暨信件網頁畫面列印、經濟部智
    慧財產局商標資料檢索服務八紙、鑑定證明書二紙、現場照
    片二幀及被告所郵寄售出之仿冒LV皮夾暨信封照片二幀附卷
    可按，復有如附表二所示之仿冒商品扣案可資佐證，被告上
    開自白查與事實相符，堪予採信。是本件事證明確，被告犯
    行洵堪認定，應依法論科。
二、核被告乙○○所為，係犯商標法第八十二條之販賣仿冒商標
    商品罪。被告販賣仿冒商品之輸入及販賣仿冒商品前後之陳
    列行為，為販賣之高度行為所吸收，均不另論罪。被告以一
    販賣行為同時侵害數商標專用權人之法益，屬同種想像競合
    犯，應依刑法第五十五條前段之規定從一重處斷。其先後多
    次販賣仿冒商標商品之犯行，均時間緊接，方法相同，各觸
    犯構成要件相同之罪名，顯係基於概括犯意反覆為之，為連
    續犯，應依刑法第五十六條規定，以一罪論，並加重其刑。
    爰審酌商標具有辨識商品來源之功用，且企業者通常經過相
    當時間並投入大量資金於商品之行銷及品質之改良，始得使
    該商標具有代表一定品質之效，被告為貪圖小利，販賣品質
    低劣之仿冒品，對商標專用權人之市場利益所造成之侵害非
    輕，並誤導消費者對於該商標商品之正確認知，有損我國保
    護智慧財產權之國際形象，惟考量被告並無任何犯罪前科紀
    錄，此有臺灣高等法院被告前案紀錄表一份在卷可按，素行
    尚佳，其犯罪手段、方式、販賣數量及對商標專用權人所生
    損害程度，暨犯罪後坦承犯行之態度等一切情狀，量處如主
    文所示之刑，並諭知易科罰金之折算標準，以資懲儆。至扣
    案如附表二所示之仿冒商標商品，均係被告犯商標法第八十
    二條之罪所販賣之商品，不問屬於被告與否，均應依商標法
    第八十三條之規定宣告沒收。
據上論斷，應依刑事訴訟法第二百七十三條之一第一項、第二百
九十九條，商標法第八十二條、第八十三條、刑法第十一條前段
、第五十六條、第四十一條第一項前段，罰金罰鍰提高標準條例
第二條，判決如主文。
本案經檢察官涂永欽到庭執行職務。
中    華    民    國    95    年    3   月    31    日
                  刑事第十八法庭  法  官   鄭燕璘
以上正本證明與原本無異
如不服本判決，應於判決送達後十日內向本院提出上訴狀( 應附
繕本 )。
                                  書記官   陳秀慧
中    華    民    國    95    年    3     月  31    日
附錄本案論罪科刑法條全文：
商標法第八十二條：
明知為前條商品而販賣、意圖販賣而陳列、輸出或輸入者，處一
年以下有期徒刑、拘役或科或併科新臺幣五萬元以下罰金。
附表一 ：
┌──┬───────┬───────┬───────┬─────────┬──────┐
│編號│商標專用權人  │    商標圖樣  │商標註冊號數  │    專用商品      │專用期限(至 │
├──┼───────┼───────┼───────┼─────────┼──────┤
│ 一 │法商路易威登馬│LV            │0000000│皮夾、鑰匙包、名片│100/2/28    │
│    │爾悌耶公司    │              │八            │夾                │            │
├──┼───────┼───────┼───────┼─────────┼──────┤
│ 二 │英國奧佛雷旦喜│（d）DUNHILL  │0000000│真皮及人造皮之服飾│98/11/15    │
│    │股份有限公司  │              │一            │用皮帶            │            │
├──┼───────┼───────┼───────┼─────────┼──────┤
│ 三 │德國萬寶龍文具│MONTBLANC     │0000000│鑰匙圈            │102/1/15    │
│    │有限公司      │              │０六          │                  │            │
├──┼───────┼───────┼───────┼─────────┼──────┤
│ 四 │德國萬寶龍文具│MONTBLANC     │0000000│鋼筆              │99/6/30     │
│    │有限公司      │              │六            │                  │            │
├──┼───────┼───────┼───────┼─────────┼──────┤
│ 五 │義大利固喜歡固│GUCCI         │0000000│皮帶              │96/8/31     │
│    │喜公司        │              │一            │                  │            │
├──┼───────┼───────┼───────┼─────────┼──────┤
│ 六 │義大利固喜歡固│GUCCI         │0000000│金屬圈、金屬製環  │99/05/15    │
│    │喜公司        │              │三            │                  │            │
└──┴───────┴───────┴───────┴─────────┴──────┘
附表二：
┌──┬────────┬─────┬──────┐
│編號│  商標圖樣      │商品種類  │應沒收之物品│
│    │                │          │（即數量）  │
├──┼────────┼─────┼──────┤
│一  │LV              │皮夾、鑰匙│壹佰陸拾貳個│
│    │                │包、名片夾│            │
├──┼────────┼─────┼──────┤
│二  │（d）DUNHILL    │皮帶      │拾肆條      │
├──┼────────┼─────┼──────┤
│三  │GUCCI           │皮帶      │參條        │
├──┼────────┼─────┼──────┤
│四  │GUCCI           │鑰匙圈    │玖個        │
├──┼────────┼─────┼──────┤
│五  │MONTBLANC       │鑰匙圈    │拾貳個      │
├──┼────────┼─────┼──────┤
│四  │MONTBLANC       │鋼珠筆    │壹佰陸拾伍支│
└──┴────────┴─────┴──────┘


司法院資訊處製作；財團法人民間司法改革基金會備份。
